臺灣新竹地方法院民事裁定　　　　　100年度竹簡聲字第247號
聲　請　人　葉俸志
上列聲請人與相對人萬泰商業銀行股份有限公司等4人間債務人
異議之訴事件，聲請人聲請停止執行，本院裁定如下：
    主  文
聲請駁回。
聲請費用由聲請人負擔。
    理  由
一、按執行名義成立後，如有消滅或妨礙債權人請求之事由發生
    ，債務人得於強制執行程序終結前，向執行法院對債權人提
    起異議之訴。如以裁判為執行名義時，其為異議原因之事實
    發生在前訴訟言詞辯論終結後者，亦得主張之。執行名義無
    確定判決同一之效力者，於執行名義成立前，如有債權不成
    立或消滅或妨礙債權人請求之事由發生，債務人亦得於強制
    執行程序終結前提起異議之訴。強制執行法第14條第1 項、
    第2 項定有明文。又強制執行程序開始後，除法律另有規定
    外，不停止執行。有回復原狀之聲請，或提起再審或異議之
    訴，或對於和解為繼續審判之請求，或提起宣告調解無效之
    訴、撤銷調解之訴，或對於許可強制執行之裁定提起抗告時
    ，法院因必要情形或依聲請定相當並確實之擔保，得為停止
    強制執行之裁定。強制執行法第18條第2 項亦規定甚明。故
    債務人若欲聲請停止強制執行，自應具備上開要件，法院始
    得因必要之情形或依聲請定相當並確實之擔保准許之。若所
    提訴訟未符上開要件，自無從停止強制執行，自明。
二、本件聲請人主張其已另訴提起本院100年度竹簡調字第367號
    債務人異議之訴事件，若未停止本院100年度司執字第25275
    號強制扣薪之執行程序，債務人將受損失，並陳明願供擔保
    ，請准停止強制執行程序云云。
三、經調閱本院100 年度竹簡調字第367 號債務人異議之訴事件
    、100 年度司執字第25275 號、99年司執字第11742 號強制
    執行事件卷宗審理，查知聲請人據以提起100 年度竹簡調字
    第367 號債務人異議之訴，無非以其家境窮困，處境堪憐，
    經強制扣薪後已無以維持生活云云為由，並非以執行名義成
    立後有何消滅或妨害債權人請求之事由等為據，是聲請人提
    起債務人異議之訴已與強制執行法第14條、第14條之1 所列
    要件，無一相符，自難謂合法。而本院100 年度司執字第
    25275 號、99年司執字第11742 號強制執行事件係依債權人
    之聲請而為扣薪命令之核發，均已酌留聲請人生活必須之費
    用，且無聲請人債務人異議之訴起訴狀所稱重覆扣薪之情狀
    ，亦無必須停止執行之事由。雖聲請人形式上係提起債務人
    異議之訴，惟其起訴之情形，顯於法無據，自難認有何停止
    強制執行之必要。本件聲請人所為聲請，為無理由，應予駁
    回。
四、並依民事訴訟法第95條、第78條，裁定如主文。
中    華    民    國   100    年    12    月    1     日
                  民事第一庭  法  官  蔡孟芳
以上正本證明與原本無異。
如不服本裁定應於送達後10日內向本院提出抗告狀。
中    華    民    國   100    年    12    月    1     日
                              書記官  蕭宛琴